en: Coffees
bg: Кафе
bs: kafa
ca: Cafè
cs: Káva
da: Kaffe
de: Kaffees, Kaffee
es: Cafés
fi: kahvit
fr: Cafés, Café
he: סוגי קפה
hr: kave, kava
hu: Kávék, Kávé
it: Caffè, Caffe
ja: コーヒー, 珈琲
lt: Kava, Kavos
nl: Koffies, Koffie
pl: Kawa, Kawy
pt: Cafés
ru: Кофе
th: กาแฟ
tr: Kahve
zh: 咖啡

en: Coffees from the Dominican Republic
de: Kaffees aus der Dominikanischen Republik
es: Cafés de la República Dominicana
fr: Cafés de république dominicaine
hr: Kave iz dominikanske republike
pt: Cafés da República Dominicana

en: Brazilian coffees, Coffees from Brazil
de: Brasilianische Kaffees
es: Café brasileño
fr: Café brésilien
hr: Brazilske kave
hu: Brazil kávék
it: Caffè brasiliano
nl: Braziliaanse koffies
pt: Cafés do Brasil

en: Vietnamese coffee
es: Café vietnamita
fr: Café du Viêt Nam
hr: Vijetnamska kava
hu: Vietnámi kávék
it: Caffè vietnamita
nl: Vietnamese koffie

en: Indonesian coffee
de: Indonesischer Kaffee
es: Café de Indonesia
fr: Café d'Indonésie
hr: Indonezijska kava
hu: Indonéz kávék
it: Caffè indonesiano
nl: Indonesische koffie
pt: Café indonésio

en: Colombian coffees
de: Kolumbianische Kaffees
es: Café de Colombia
fr: Café de Colombie
hr: Kolumbijske kave
hu: Kolumbiai kávék

en: Indian coffee
fr: Café d'Inde
hu: Indiai kávék

en: Honduras coffee
es: Café de Honduras
fr: Café du Honduras
hr: Honduraška kava
hu: Hondurasi kávék
it: Caffè dell'Honduras
nl: Hondurese koffie
pt: Café de Honduras

en: Ethiopian coffee
es: Café etíope
fr: Café d'Éthiopie
hr: Etiopska kava
hu: Etióp kávék
it: Caffè etiope
nl: Ethiopische koffie
pt: Café da Etiópia

en: Peruvian coffee
es: Café peruano
fr: Café du Pérou
hr: Peruanska kava
hu: Perui kávék
it: Caffè peruviano
nl: Peruaanse koffie
pt: Café peruano

en: Coffees from Guatemala
es: Café de Guatemala
fr: Café du Guatemala
hr: Kave iz gvatemale
hu: Guatemalai kávék
pt: Café da Guatemala

en: Mexiacan coffee
es: Café mexicano
fr: Café du Mexique
hr: Meksička kava
hu: Mexikói kávék
it: Caffè messicano
nl: Mexicaanse koffie
pt: Café mexicano

en: Coffee from Ouganda
es: Café de Uganda
fr: Café d'Ouganda
hr: Kava iz Ougande
hu: Ugandai kávék
it: Caffè dall'Uganda
nl: Koffie uit Oeganda
pt: Café de Uganda

en: Coffee from Ivory Coast
es: Café de Costa de Marfil
fr: Café de Côte d'Ivoire
hr: Kava s obale bjelokosti
hu: Elefántcsontparti kávék
it: Caffè dalla Costa d'Avorio
nl: Koffie uit Ivoorkust
pt: Café da Costa do Marfim

en: Coffees from Laos
es: Café de Laos
fr: Café du Laos
hr: Kave iz laosa
hu: Laoszi kávék
it: Caffè del Laos
nl: Koffie uit Laos
pt: Café do Laos

en: Coffees from Nicaragua
es: Café de Nicaragua
fr: Café du Nicaragua
hr: Kave iz nikaragve
hu: Nicaraguai kávék
it: Caffè del Nicaragua
nl: Koffie uit Nicaragua

en: Philippine coffee
es: Café de Filipinas
fr: Café des Philippines
hr: Filipinska kava
hu: Fülöp-szigeteki kávék
it: Caffè delle Filippine
nl: Koffie uit de Filipijnen
pt: Café das Filipinas

en: Venezuelian coffees
es: Café venezolano
fr: Café du Venezuela
hr: Venezuelanska kava
hu: Venezuelai kávék
it: Caffè venezuelano
nl: Venezolaanse koffie
pt: Café venezuelano

en: Coffees from Costa Rica
es: Café de Costa Rica
fr: Café du Costa Rica
hr: Kave iz Kostarike
hu: Costa Rica-i kávék
it: Caffè della Costa Rica
nl: Koffie uit Costa Rica
pt: Café da Costa Rica

en: Coffees from Tanzania
es: Café de Tanzania
fr: Café de Tanzanie
hr: Kave iz Tanzanije
hu: Tanzániai kávék
it: Caffè di Tanzania
nl: Koffie uit Tanzania
pt: Café de Tanzânia